【裁判字號】    98,訴更一,46
【裁判日期】    981007
【裁判案由】    撤銷土地徵收
【裁判全文】
臺北高等行政法院裁定
                                    98年度訴更一字第46號
原      告  甲○○
            乙○○
原告參加人  庚○○○
            辛○○
            壬○○
            癸○○
            子○○
            丑○○
被      告  內政部
代  表  人  丙○○（部長）
訴訟代理人  丁○○
            寅○○
被告參加人  臺北市政府
代  表  人  戊○○（市長）
訴訟代理人  己○○
            卯○○
上列原告與被告內政部間因撤銷土地徵收事件，本院裁定如下：
    主  文
庚○○○、辛○○、壬○○、癸○○應參加本件原告甲○○之訴
訟。
子○○、丑○○應參加本件原告乙○○之訴訟。
    理  由
一、按「訴訟標的對於第三人及當事人一造必須合一確定者，行
    政法院應以裁定命該第三人參加訴訟」，行政訴訟法第41條
    定有明文。
二、緣被告參加人臺北市政府為其環境清潔處設置車輛保養場，
    報經行政院民國（下同）60年7 月26日台60內字第6861號令
    核准徵收臺北市松山區○○○段78地號等11筆土地，交由被
    告參加人以61年3 月30日府地四字第35650 號公告，嗣並辦
    理移轉登記完竣。原告等申經被告參加人90年8 月1 日府環
    六字第9007850200號函復略以，該府工務局養護工程處依徵
    收土地計畫，於61年6 月30日將該府環境清潔處車輛保養場
    工程，交由新協發營造廠興建，並依徵收計畫完成環境清潔
    處車輛保養工場使用，即已依徵收計畫完成使用，無行為時
    土地徵收條例第49條第1 項第5 款規定之適用，請求撤銷上
    開11筆土地徵收一案，欠難辦理等語。原告等於93年6 月21
    日及同年7 月26日請求依土地徵收條例第49條第1 項第5 款
    規定撤銷上開土地徵收或同意其等優先買回被徵收土地，被
    告於93年10月7 日以台內地字第0930073920號函復，以依被
    告91年7 月5 日台內地字第0910008893號函釋，徵收土地如
    已依原核准計畫完成使用，則其法定要件已具備，嗣後因都
    市計畫變更，依都市計畫變更後之用途使用，係屬土地所有
    權之行使範疇，要不發生撤銷徵收之問題。本件既經被告參
    加人查明確已依徵收計畫完成使用，嗣被徵收土地雖於71年
    6 月24日公告劃為信義計畫市地重劃區，車輛保養場自79年
    2 月起陸續搬遷至南港新廠，然本件業經被告參加人依徵收
    計畫完成使用，並無土地徵收條例第49條第1 項第5 款情形
    ，同意被告參加人所擬意見，不予撤銷徵收。至主張優先買
    回一節，請依土地徵收條例第59條前段規定，逕洽被徵收土
    地之土地管理機關。又本件申請撤銷徵收臺北市松山區○○
    ○段78地號等11筆土地，經查申請書所載申請人未包含同段
    88及91-1地號土地之所有權人或祭祀公業管理人等語。原告
    等不服，提起訴願，亦遭駁回，遂向本院提起本件行政訴訟
    。
三、查本件庚○○○、辛○○、壬○○、癸○○、甲○○均為被
    繼承人陳日現之繼承人，子○○、丑○○、楊茂已均為被繼
    承人楊有塗之繼承人，該訴訟標的對於各繼承人必須合一確
    定，然本件僅甲○○、乙○○列名為原告，應依行政訴訟法
    第41條規定命其餘繼承人參加訴訟，爰裁定如主文。
中    華    民    國    98    年    10    月    7     日
                    臺北高等行政法院第三庭
                              審判長法  官  楊莉莉
                                    法  官  陳心弘
                                    法  官  畢乃俊
上為正本係照原本作成。
不得聲明不服。
中    華    民    國    98    年    10    月    7     日
                                    書記官  簡信滇


司法院資訊處製作；財團法人民間司法改革基金會備份。
